# 请教陈版主：早于PE入股，是否一定要做股份支付

提问人：山竹 123 时间：2016-05-27 17:14:15
陈版主： 您好！ 企业 2015 年 11 月以 1 元/股的价格向公司员工和外部人员进行股份转让， 2015 年 12 月 31 日每股净资产约为1.1元，第二年 1 月以每股价格约为8.73元/股引入PE，请问这样的情况需要做股份支付吗？什么价格作为公允价格比较合适呢？

回答人：chenyiwei
你说的情况，员工的低价入股构成股份支付的可能性较大。由于股份支付授予日（ 2015 年 11 月）和引入PE（ 2016 年 1 月）相隔较近，在此期间内公司股份的公允价值发生重大波动的可能性较小，因此仍以PE的入股价格作为确定股份支付中所授予股份的公允价值的最主要参考依据。